臺灣臺南地方法院刑事判決
110年度易字第349號
公  訴  人  臺灣臺南地方檢察署檢察官
被      告  郭鄭占


上列被告因竊盜案件，經檢察官提起公訴（109年度偵字第23065
號），本院判決如下：
    主  文
郭鄭占犯竊盜罪，處拘役貳拾日，如易科罰金，以新臺幣壹仟元
折算壹日。
未扣案犯罪所得烤肉架壹個沒收，於全部或一部不能沒收或不宜
執行沒收時，追徵其價額。
    犯罪事實
一、郭鄭占意圖為自己不法之所有，基於竊盜之犯意，於民國10
    9年10月2日9時29分許，騎駛自行車行經臺南市○○區○○○路00
    0巷0號周宜蓁住處大門前，見周宜蓁所有之烤肉架1個（價
    值新臺幣399元）放置於該處，即徒手竊取之，得手後，以
    其自行車載運該烤肉架離去。嗣經周宜蓁發現有異，報警處
    理，循線查悉上情。
二、案經周宜蓁訴由臺南市政府警察局永康分局報告臺灣臺南地
    方檢察署檢察官偵查起訴。
    理  由
一、證據能力：
  ㈠被告郭鄭占之警詢筆錄有證據能力：
  ⒈按被告之自白，非出於強暴、脅迫、利誘、詐欺、疲勞訊問
    、違法羈押或其他不正之方法，且與事實相符者，得為證據
    ，刑事訴訟法第156條第1項定有明文。
  ⒉被告固於本院審理時雖辯稱：我警詢時之自白是警察用套話
    的等語（本院卷第43頁）。惟經本院當庭勘驗被告警詢錄影
    畫面，員警於被告接受詢問過程連續錄音錄影，並無中斷，
    一問一答至詢問結束，內容核與警詢筆錄記載大致相符，未
    使用套話之不正方法等情，有本院勘驗筆錄1份在卷可佐（
    本院卷第59至78頁）；又其警詢之自白佐以後述證據，亦足
    認其自白與事實相符（詳後述），自得採為認定事實之證據
    。被告爭執其於警詢之自白是被警察套話等語，尚非可取。
　㈡本案下列所引之供述證據，檢察官、被告於本院依法調查上
    開證據之過程中，均已明瞭其內容而足以判斷有無刑事訴訟
    法第159條第1項不得為證據之情事，而於本院準備程序及本
    案言詞辯論程序就相關事證之證據能力均未聲明異議，本院
    審酌該等證據作成時之情況，並無違法取證或其他瑕疵，認
    為適於作為本案認定事實之依據，該等供述證據自得為本案
    之證據使用。其餘引用之非供述證據，均與本案犯罪待證事
    實具有證據關聯性，且無證據證明有何違法取證之情事，並
    經本院於審理期日依法踐行調查證據程序，亦得為本案之證
    據使用。
二、認定犯罪事實所憑之證據及理由：
　㈠訊據被告雖坦承有於上開時間至告訴人周宜蓁住處前搬走物
    品，然矢口否認有何竊盜犯行，辯稱：我是搬走該處的紙箱
    跟保特瓶，我們撿回收都是這樣，人家只要放在外面的東西
    都是可以拿的等語。
　㈡經查：
　⒈被告於上開時間、地點有在告訴人門口搬走物品之事實，為
    被告於本院審理時坦承不諱，核與證人即告訴人周宜蓁於警
    詢、偵查中之證述情節相符，並有監視器錄影畫面擷取畫面
    8張（警卷第11至15頁、偵卷第29、31頁）、監視器錄影畫
    面光碟1張（警卷之光碟存放袋）、臺南地方檢察署110年3
    月11日勘驗筆錄及勘驗畫面擷圖各1份（偵卷第25至31頁）
    、GOOGLE街景畫面擷圖1張（偵卷第41頁）、本院勘驗筆錄
    及勘驗畫面擷圖（本院卷第56至78、85至117頁）各1份附卷
    可參，前揭事實，首堪認定。
　⒉證人即告訴人周宜蓁於警詢證稱：我於109年10月1日21時左
    右烤完肉後，因為烤肉架還很燙，我便暫時先放在我家門口
    ，結果隔天早上要收時就發現被偷了等語（警卷第7至8頁）
    。其於偵查中證稱：前一天晚上大約11點多左右，我將烤肉
    架放在我家大門口門前的花盆前，跟住處大門僅距離10公分
    ，失竊的烤肉架長約50公分，寬約30公分，高約50公分，整
    個鐵製，全新，是我們109年10月1日晚上烤肉時才剛使用而
    已等語（偵卷第20至21頁）。經本院當庭勘驗現場監視器錄
    影畫面，被告確實有從告訴人住處門口搬走寬度比被告肩膀
    還要寬的物品（從外觀看起來被告所拿之物是紙箱，其內放
    置銀白色物品），有本院勘驗筆錄及勘驗畫面擷圖附卷各1
    份附卷可考（本院卷第57、99至100頁）。又經本院當庭勘
    驗被告之警詢錄影畫面，被告向員警陳稱：「所以你問當事
    人，他如果要我賠他，我就賠他，不用這麼麻煩啦」、「（
    問：所以妳還有印象妳有拿幾個？）最多也才一個，他哪有
    幾個」、「沒有拿到兩個啦！沒啦，一個啦」、「（問：妳
    為什麼要拿人家的烤肉架）我想說是他不要的，要拿去賣」
    、「（問：妳在109年10月2日早上9點29分所竊取的這個烤
    肉架，目前在哪裡？）在我家，如果有，在我家，沒有賣」
    、「（問：沒賣，那妳現在烤肉架有沒有辦法交出來？）有
    啊」等語（本院卷第61至76頁），足見被告於告訴人住處前
    拿走的物品是烤肉架。被告辯稱其拿走之物品為紙箱、保特
    瓶等語，尚非可採。
　⒊被告於108年間，在臺南市○○區○○○街000號前，徒手竊取他人
    所有置於該處之灰色大垃圾桶及白鐵製防火隔熱罩各1個，
    得手後將白鐵製防火隔熱罩予以變賣，經臺灣臺南地方檢察
    署檢察官以108年度偵字第19881號予以緩起訴處分確定，緩
    起訴期間為1年，被告應於緩起訴處分確定日起4個月內，參
    加臺灣臺南地方檢察署辦理之法治教育系列課程2場次，緩
    起訴期間為109年1月15日至110年1月14日，緩起訴期滿未經
    撤銷等情，有上開緩起訴處分書、臺灣高等法院被告前案紀
    錄表各1份在卷可佐（偵卷第13至15頁、本院卷第11頁）。
    故被告先前曾將他人置於屋前之鐵製物品拿去回收變賣，因
    而涉犯竊盜罪，經檢察官予以緩起訴處分確定，應當知悉未
    經他人同意，將他人屋前之物品取走回收變賣，可能構成竊
    盜行為。況且，被告本次拿取之烤肉架同屬鐵製物品，僅使
    用1次，狀態尚新，放置位置僅距離告訴人住處大門10公分
    ，依常情應非他人欲拋棄所有權之物，被告竟在未詢問該處
    住戶之情況下，擅自將烤肉架取走，足認被告有不法所有意
    圖及竊盜之主觀犯意甚明。被告辯稱其認為放在外面的東西
    都是可以撿走拿去回收的等語，亦非可採。
　⒋綜上所述，本案事證明確，被告竊盜犯行，堪以認定，應予
    依法論科。
三、論罪科刑：
　㈠核被告所為，係犯刑法第320條第1項之竊盜罪。
　㈡爰審酌被告不知以正途獲取生活所需，恣意竊取他人財物，
    未尊重他人財產權，所為實屬不該；並考量其犯後否認犯行
    ，迄未與告訴人達成和解，亦未賠償告訴人；並考量被告之
    犯罪動機、目的、手段、竊取財物之價值；兼衡其自陳教育
    程度為高中畢業，已婚，小孩均成年，現已退休，家庭經濟
    狀況勉持（本院卷第82頁）等一切情狀，量處如主文所示之
    刑，並諭知易科罰金之折算標準，以資警惕。
四、未扣案被告犯罪所得烤肉架1個，應依刑法第38條之1第1項
    前段、第3項之規定宣告沒收，並於全部或一部不能沒收或
    不宜執行沒收時，追徵其價額。　　　　
據上論斷，應依刑事訴訟法第299條第1項前段，刑法第320條第1
項、第41條第1項前段、第38條之1第1項前段、第3項，刑法施行
法第1條之1第1項，判決如主文。
本案經檢察官黃淑妤提起公訴，檢察官蘇榮照、紀芊宇到庭執行
職務。
中　　華　　民　　國　　110 　年　　10　　月　　29　　日
　　　　　　　　　刑事第十一庭  法　官　張郁昇
以上正本證明與原本無異。
如不服本判決應於收受本判決後20日內向本院提出上訴書狀，並
應敘述具體理由。其未敘述上訴理由者，應於上訴期間屆滿後20
日內向本院補提理由書狀（均須按他造當事人之人數附繕本）「
切勿逕送上級法院」。 
　　　　　　　　　　　　　　　　書記官  黃敏純
中　　華　　民　　國　　110 　年　　10　　月　　29　　日
附錄本案論罪科刑法條：
中華民國刑法第320條
意圖為自己或第三人不法之所有，而竊取他人之動產者，為竊盜
罪，處5年以下有期徒刑、拘役或50萬元以下罰金。
意圖為自己或第三人不法之利益，而竊佔他人之不動產者，依前
項之規定處斷。
前二項之未遂犯罰之。